臺灣高雄地方法院民事判決　　　　　　　93年度訴字第1861號
原　　　告　辛○○
　　　　　　　　　　　　五號十.
法定代理人　甲○○
　　　　　　　　　　　　五號十.
訴訟代理人　陳建誌律師
被　　　告　乙○○
被　　　告　戊○○
訴訟代理人　丙○○
被　　　告　庚○○
訴訟代理人　陳聰敏律師
上當事人間請求損害賠償事件，經本院於民國94年3 月24日言詞
辯論終結，本院判決如下：
    主      文
被告乙○○、戊○○應連帶給付原告新台幣壹佰肆拾萬零陸佰壹
拾伍元，及自民國九十三年八月三日起至清償日止，按週年利率
百分之五計算之利息。
原告其餘之訴駁回。
訴訟費用由被告乙○○、戊○○連帶負擔二分之一，餘由原告負
擔。
本判決第一項於原告以新台幣肆拾柒萬元供擔保後，得假執行。
但被告乙○○、戊○○如以新台幣壹佰肆拾萬零陸佰壹拾伍元為
原告預供擔保後，得免為假執行。
原告其餘假執行之聲請駁回。
    事實及理由
一、按訴狀送達後，原告不得將原訴變更或追加他訴，但擴張或
    減縮應受判決事項之聲明者，不在此限，民事訴訟法第255
    條第1 項第3 款定有明文。原告於起訴時係主張被告應連帶
    給付新臺幣（下同）4,962,790 元及自起訴狀繕本送達翌日
    起至清償日止，按年息百分之五計算之利息；嗣於本院審理
    中，變更請求之金額為被告應連帶給付2,834,359 元，及自
    民國93年8 月3 日起至清償日止，按年息百分之五計算之利
    息，核係屬減縮應受判決事項之聲明，揆諸前揭說明，自應
    准許，合先敘明。
二、原告起訴主張：
  (一)緣被告乙○○於民國91年8 月8 日凌晨2 時50分許，騎乘車
    牌號碼ＸＹＥ─360 號重型機車搭載原告，沿高雄縣鳳山市
    ○○○路由西向東行駛，行經該路與澄清路口時，本應隨時
    注意車前狀況，並隨時採取必要之安全措施；而依當時天侯
    晴，日間自然光線，道路係柏油路面，乾燥無缺陷，亦無任
    何障礙物，視距良好，且依其智識、能力亦無不能注意之情
    事，竟疏於注意貿然向前行駛，適有被告庚○○酒後駕車（
    酒精濃度測試為零點二五毫克），駕駛車牌號碼ＹＫ─1898
    號自用小客車（簡稱庚○○汽車），沿高雄縣鳳山市○○路
    由南向北行駛至上開路口時，亦因未注意車前狀況，致使二
    車撞擊，原告因而倒地，受有頭部外傷併腦挫傷、右股骨骨
    折、左前額撕裂傷、右側動眼神經麻痺、左側顏面神經麻痺
    、右後十字韌帶及後側韌帶斷裂、器質性腦症之傷害，原告
    因本件車禍支出醫藥費86,000元、看護費用住院期間為120
    ,000 元 及非住院期間為253,440 元，交通費用為14,830元
    ，增加生活支出費用為13862 元，減少勞動能力費用為2,12
    0, 000元，以及精神慰撫金1,500,000 元，合計為4,108,13
    2 元，扣除已領取之強制保險金額1,273,773 元，結果為
    2,83 4,359元，爰依民法第184 條、第193 條及第195 條之
    侵權行為法律關係，聲明：求為判決被告應給付原告2,834,
    359 元，及自民國93年8 月3 日起至清償日止，按年息百分
    之五計算之利息；並願供擔保請准宣告假執行。
三、被告庚○○則以：
  (一)本件車禍之發生，純係被告乙○○即原告使用人超速闖越紅
    燈，且逆向行駛撞擊被告系爭小客車，導致原告受傷，被告
    庚○○對於損害之發生並無過失，亦經本院92年度雄簡字第
    603 號及92年度簡上字第342 號判決確定在案，以及本院92
    訴495 號臺灣高等法院高雄分院92年度上易字第280 號亦認
    定被告庚○○無過失。
  (二)自道路交通事故現場圖及證人宋培文之證述，顯見被告乙○○系爭機車與被告庚○○系爭自小客車車禍撞擊點，應在中
    山西路交岔路口中心點之東北側，即東向西車道，因此係被
    告乙○○闖越紅燈以致肇事，而被告以行駛過中心線進入中
    山西路東向西車道交岔處，應注意者乃右側及前方車輛，故
    無從發現乙○○逆向行駛而來。雖被告庚○○為酒後駕車，
    然警員林建志證稱精神狀況良好，且另案公共危險罪亦經偵
    查終結，認以不起訴處分（91年偵字第17358 號）確定等語
    ，資為抗辯，爰聲明：(1)原告之訴駁回。(2)訴訟費用由原告
    負擔。(3)如受不利判決願供擔保請准宣告假執行。
四、被告乙○○、戊○○則以：
  (一)原告事發時未依規定配戴安全帽致頭部受有嚴重傷害，以致
    產生如其起訴狀所言傷害及後遺症，伊就其損害之發生擴大
    亦顯然與有過失，故引用民法第217 條50% 之過失，又原告
    為乘客依民法第224 條之規定，就其使用人即被告乙○○（
    騎乘機車之人）履行有故意或過失，債務人應與自己之故意
    或過失負同一責任。
  (二)被告乙○○因此車禍所受之傷害十分嚴重，後遺症無法痊癒
    ，二年多來全休未工作、本身因車禍所支出之各項費用金額
    亦非少數等語，資為抗辯；爰聲明：(1)原告之訴駁回。(2)訴
    訟費用由原告負擔。(3)如受不利判決願供擔保請准宣告假執
    行。
五、原告主張其於91年8 月8 日凌晨2 時許，乘坐被告乙○○所
    騎乘車牌號碼ＸＹＥ─370 號重型機車，鳳山市○○○路由
    西往東行駛，被告庚○○駕駛車牌號碼ＹＫ─1898號自小客
    車沿鳳山市○○路由南往北行駛，兩造在高雄縣鳳山市○○
    路與中山西路口發生車禍，原告因而受有頭部外傷併腦挫傷
    、右股骨骨折、左前額撕裂傷、右側動眼神經麻痺、左側顏
    面神經麻痺、右後十字韌帶及後側韌帶斷裂、器質性腦症等
    傷害，且於發生事故後，測試被告庚○○呼氣之酒精濃度為
    每公升零點二五毫克（原告原起訴時主張零點二九毫克，後
    更正之），乃係酒後駕車等節，為被告均不爭執，此外復有
    車禍事故調查表、國軍高雄總醫院診斷證明書六份、酒精測
    試報告等影本在卷足憑（見92年訴495 號卷第12、13、14頁
    、臺灣高等法院高雄分院92上易字第280 號卷第189 頁至第
    192 頁、本件卷第35頁），堪認為真實。又被告庚○○雖係
    酒後駕車，惟測試被告庚○○呼氣之酒精濃度並未逾呼氣每
    公升零點五五毫克以上之絕對無駕駛能力情形，經檢察官認
    定被告庚○○非無駕駛能力，而予以不起訴處分確定一節，
    亦有兩造不爭執其真正之臺灣高雄地方法院檢察署91年度偵
    字第1735 8號不起訴處分書一份在卷可稽（見本件卷第38頁
    ）。惟被告二人則以前開情詞置辯，故本件爭點為：
    (一)本件車禍係肇因於被告庚○○未注意車前狀況及闖越紅燈
    ？抑係被告乙○○闖越紅燈及逆向行駛衝撞被告庚○○之自
    小客車，而其已盡相當之注意？(二)原告是否有民法第224 條
    之適用而應承擔使用人即被告乙○○之過失責任？其未戴安
    全帽是否有民法第217 條與有過失之規定之適用？經查：
六、按因故意或過失不法侵害他人之權利者，負損害賠償責任；
    又汽車在行駛中加損害於他人者，駕駛人應賠償因此所生之
    損害。但於防止損害之發生，已盡相當之注意者，不在此限
    。民法第184 條第1 項、第191 條之2 定有明文。亦即汽車
    事故之駕駛人對於事故之發生，固應推定其有過失，惟如能
    證明已盡相當注意者，仍得免除其賠償責任，合先敘明。經
    查：
  (一)被告庚○○於上開時間駕車沿高雄縣鳳山市○○路由南向北
    行經中山西路口時遇紅燈，係待燈號變換為綠燈後，始啟動
    前行，而被告乙○○騎乘前揭機車則沿同市○○○路由西向
    東行駛，至該路口時，係闖越紅燈，自左側衝撞被告庚○○
    之汽車駕駛座旁車門等情，業經證人即現場目擊者宋培文於
    另案被告乙○○起訴被告庚○○損害賠償事件（本院92年訴
    字第495 號）審理中證述明確，並有撞擊後之現場照片附卷
    可稽（見92年訴49 5 號 第113 頁、92年度上易字第280 號
    卷第189 頁至第192 頁）。且證人宋培文於被告庚○○涉犯
    上開刑事公共危險案件警訊及偵查中所證述目擊情節均為相
    符，亦有臺灣高雄地方法院檢察署91年度偵字第17358 號警
    卷及偵查卷等附卷可憑。此外，證人即車禍發生時亦在被告
    庚○○所駕汽車內之陳世良於另案結證稱：本案尚未發生之
    前，我們是停等紅燈，綠燈亮才行駛，我們行駛一段時間才
    感覺有東西撞擊過來等語（見92年度上易字第280 號卷第14
    8 頁）；陳義文證稱：當時我是坐在右後方的座位，我們本
    來停等紅燈，車子駛近對面路口之紅綠燈前方時，我有看到
    機車從左前方過來，感覺到撞擊聲等語（見同上卷第151 頁
    ）；黃仁泰證稱：我當時坐在駕駛座旁邊，還沒有發生車禍
    前在等紅燈，我就點一支香煙在抽，後來綠燈亮時，車子往
    前行駛我仍繼續抽香煙，就聽到砰一聲等語（見同上卷第
    152 頁）。且證人陳世良、陳義文、黃仁泰均證述車禍發生
    後，車行在後之白色汽車車主宋培文曾表示願意做證等語，
    核與證人即肇事現場處理警員陳典尉證述：我記得庚○○在
    現場有告訴我‧‧有人看到本件車禍，‧‧我做完酒測以後
    問庚○○「證人」呢？庚○○說證人宋培文已經先走，但是
    有留下電話，如果有需要可以打電話給他，該證人願出庭作
    證等語相符（見同上卷第202 頁至第203 頁），復與證人即
    車禍發生後現場處理警員林建志所提現場照片本件肇事汽車
    後方均停有白色汽車，又救護車與本件肇事汽車間站立多名
    證人黃仁泰簽名等對照（見同上卷第189 頁反面、第190 頁
    、第160 頁），足認本件車禍發生時庚○○所駕汽車內確有
    證人陳世良、陳義文、黃仁泰，亦目睹本件車禍之發生無訛
    。
  (二)再者，雖然原告以證人宋培文於警訊及本院審理中之證詞，
    而認車禍當時宋培文係駕駛Ｅ4 ─8807號自小客車沿中山西
    路行駛等語（高雄地檢署91年度偵字第17358 號警卷及92年
    度上易字第280 號），因而質疑如何證稱跟在沿澄清路行駛
    之被告庚○○自小客車後面而目睹車禍發生云云一節，然查
    (1)是就兩造車輛行進方向而言，自交通事故調查報告表上得
    知（見本院卷第247 頁），被告庚○○之車輛係由澄清路『
    南向北方向行駛』，而被告乙○○機車（後載原告）係高雄
    市○○路『作西向東方向行駛』，而被告乙○○所駕駛之機
    車沿高雄市○○路由西向東方向行駛至與澄清路口即高雄縣
    交接處後，路名變更為鳳山市○○○路，就被告庚○○自小
    客車及被告乙○○之機車行進方向，甚為明確。(2)證人宋培
    文於警訊中「因車前一部小自客車稱伊駕駛Ｅ4 ─8807號自
    小客車沿中山西路作南向北行駛至肇事地點時，因車前一部
    小自客車等紅燈我就停在其車之後方」「當時小自客車沿澄
    清路作南向北作起步行駛進入路口（快車道），與重機車
    WYE370沿中山西路作西向東行駛進入（快車道）之交通事故
    」，又於92年訴495 號審理中證稱：「我有在現場，當天晚
    上我去朋友家，我等紅燈回家，我是停在中山西路內車道的
    紅燈，我前面有一台汽車他綠燈啟動過了一半，機車是紅燈
    騎很快，機車就撞倒汽車左前方，我是停在往澄清湖的方向
    ，我家住在澄清湖那裡，汽車是經路中心才被機車撞倒，撞
    倒後有向前滑行到建國路」等語（見本件卷232 頁），據前
    揭證人所述，宋培文家住在澄清湖即中山西路與澄清路交叉
    口北方，肇事後證人將汽車停在澄清路路邊即車禍事故東北
    方，(3)另就證人宋培文所繪製之車禍現場草圖（見本件卷
    257 頁），二車撞擊點與證人之車輛均在所謂建國路之東北
    方，換言之，證人行車方向是朝澄清湖方向（即澄清路往北
    方向），而事故後機車是停在證人所認知之東向西方向建國
    路上，事實上，高雄市○○路係東西向之道路，於進入鳳山
    市縣界後，在澄清路交岔路口往西方向變更為鳳山市○○○
    路，此有現場圖及現場草圖在卷可稽（見卷247、248頁），
    為被告所不爭執，按諸一般人認知均以此為東西方向之道路
    於澄清路交岔路口東邊仍為建國路，自其手繪之現場行進方
    向圖係建國路與中山西路為交岔路口，益徵對其所行駛之路
    名有所誤認，綜上所述，證人宋培文所證述其車輛行進方向
    實際上應為行駛於澄清路上。此外，據證人黃仁泰、陳義文
    、陳世良，以及本件現場處理員警陳典尉、林建志結證甚詳
    ，參以警員現場蒐證照片以觀，其中二禎照片拍攝到宋培文
    所駕駛之三陽牌白色自小客車停於被告庚○○遭撞擊後之自
    小客車後方，益徵證人所言車禍發生時係與庚○○車輛行駛
    同路上並緊跟在後係屬無訛，因此，證人宋培文證述其在場
    目擊乙○○闖紅燈衝撞庚○○汽車等語，應與事實相符，堪
    以採信。
  (三)又被告庚○○駕車已駛過中山西路西向東車道即上述交岔路
    口中心後，始遭被告乙○○騎車撞擊一節，已經證人宋培文
    證述明確（見本院92年訴495 號卷第113 頁），且依現場蒐
    證相片所示，被告乙○○於事故發生後，係倒臥於被告庚○○車旁左側，即北向外側車道靠路中心處；另依事故現場圖
    所示，被告庚○○之汽車停放在澄清路北向之外車道上（已
    過中山西路），且事故後雙方車輛未移動，與現場草圖相同
    一情，亦據證人宋培文於警訊時證述無訛（見鳳警刑移字第
    2646號警卷第6 頁反面），顯見被告乙○○撞擊後身體彈落
    在澄清路北向之外側車道上，即現場圖所示被告庚○○汽車
    停止處。衡諸常情，被告庚○○車雖處行進中，惟突遭撞擊
    ，通常會降低速度緊急剎停，再佐以乙○○皮膚並無擦傷之
    傷勢，被告庚○○應未拖行被告乙○○，是以本件撞擊點與
    被告乙○○身體滑落之地點應極相近。再因事故後被告庚○○汽車停放處即乙○○倒臥處，距中山西路之中心（即分向
    限制線延伸點）至少有17.4公尺之距離（7.8 ＋6.2 ＋3.4
    ），故可認定本件事故之撞擊點應在中山西路交岔路口中心
    點之東北側，即東向西之車道上。而係騎乘機車沿中山西路
    西向東行駛，其竟在東向西車道與被告庚○○發生碰撞，是
    以，庚○○主張其係駛過中山西路交岔路口中心始遭乙○○
    逆向行駛撞擊等語，亦屬可信。而庚○○於綠燈號誌顯示後
    在其車道內行駛過中心線進入與中山西路東向西車道交岔處
    ，應注意者乃係右側及前方行車。乙○○既係騎乘機車自左
    側行來，則庚○○縱盡其上述應注意之義務，顯亦無從發現
    逆向而來之乙○○。
  (四)又被告庚○○固於酒後駕車，且其事故後呼氣酒精測試為每
    公升0.25毫克，亦為原告於本件審理中所不否認，惟據證人
    林建志證稱：被告庚○○事故後精神狀況還好，願意配合製
    作筆錄等語（見92年訴495 號第85頁），再依「刑法第一百
    八十五條之三案件測試觀察紀錄表報告書」所載，被告乙○○於事故後之觀察結果，除交通事故外，並無任何異常情況
    之勾選（見鳳警刑移字第1718號警卷第2 頁），自無從認定
    被告庚○○係飲酒後已達不能安全駕駛之程度才肇事，且被
    告庚○○因此涉犯公共危險罪嫌經檢察官偵查後，亦認其犯
    罪嫌疑不足而為不起訴處分確定，業如前述，足見庚○○飲
    酒行為與本事故發生間並無因果關係，自不能採為認定庚○○過失之依據。
  (五)綜上所述，本件被告庚○○行經交叉路口，遵守燈光號誌前
    行，並已駛越中心線，始遭被告乙○○騎車闖越紅燈逆向衝
    撞而發生事故事故，因被告庚○○已盡其應有之注意義務，
    應認被告庚○○對損害之發生並無過失。
七、按因故意或過失不法侵害他人之權利者，負損害賠償責任；
    不法侵害他人之身體或健康者，又無行為能力人或限制行為
    能力人，不法侵害他人之權利者，以行為時有識別能力為限
    ，與其法定代理人連帶負損害賠償責任；對於被害人因此喪
    失或減少勞動能力或增加生活上之需要時，應負損害賠償責
    任；不法侵害他人健康者，被害人雖非財產上之損害，亦得
    請求賠償相當之金額；前項之規定，於不法侵害他人基於父
    、母、子、女或配偶關係之身分法益而情節重大者，被害人
    雖非財產上之損害，亦得請求賠償相當之金額，民法第184
    條第1 項前段、第187 條第1 項、第193 條第1 項及第195
    條第1 項、第3 項分別定有明文。查本件被告乙○○過失不
    法侵害原告之身體健康，致渠受有損害之事實，既經認定，
    則原告自得依上開第187 條第1 項規定，請求被告乙○○及
    其法定代理人戊○○連帶賠償其損害，原告後將其請求之賠
    償項目暨金額（見本件卷第334頁至337頁），敘明如後：
  (一)醫療費用部分：原告因本件車禍受有頭部外傷併腦挫傷、右
    股骨骨折、左前額撕裂傷、右側動眼神經麻痺、左側顏面神
    經麻痺、右後十字韌帶及後側韌帶斷裂、器質性腦症之傷害
    ，此有國軍高雄總醫院診斷證明書在卷足據，被告之過失行
    為與原告之傷害間，顯有相當因果關係。原告請求其所支出
    之醫藥費用金額86,000元（超出該金額部分不請求），為被
    告所不爭執，自堪認為實在。
  (二)看護費用：原告主張住院期間由親人看護，期間為60日，以
    一天2,000 元計，尚屬合理，總計住院期間看護費用為120,
    000 元，而出院後，原告自91年8 月8 日至93年2 月8 日
    期間扣除住院60日，因該期間日常生活無法自理，須有家人
    看護，此有鑑定人丁○○○○陳述在卷（見本件卷314 頁）
    ，因此原告主張非住院期間以勞動基準法規定每月最低工資
    15,840元，總計為253, 440元，尚屬合理，亦為被告所不爭
    執，堪認原告主張實有理由。
  (三)增加生活上之需要：(1)就交通費用部分：原告請求自其住處
    至國軍高雄總醫院單程金額為185 元，往返為370 元，共計
    31 次 門診，總計請求11,470元；原告住處到中醫診所共計
    14 次 門診，總計請求3,360 元，有高雄市計程車客運商業
    同業公會函覆結果可知（見卷8頁） ，總計交通費用請求為
    14,830 元 （其餘交通費用請求捨棄），為被告所不爭執，
    自堪認為有理。(2)另原告請求醫療購買支架等之費用13862
    元，為被告所不爭執（見卷337 頁），亦屬有理，自應准許
    。
  (四)減損勞動能力部分：原告自承請求依照國軍高雄總醫院函減
    少勞動能力百分之50計算基準（見本件卷321 頁），以1 個
    月平均基本工資15,840元計算，依照霍夫曼式計算總金額為
    以2,120,274 元，僅以2,120,000 元請求，為被告所不爭執
    ，堪認有理由，自應准許。
  (五)精神慰撫金：本件原告受頭部外傷併腦挫傷、右股骨骨折、
    左前額撕裂傷、右側動眼神經麻痺、左側顏面神經麻痺、右
    後十字韌帶及後側韌帶斷裂、器質性腦症之傷害，其自車禍
    發生91年10月8 日後迄至93年12月23日止，因車禍所導致之
    失眠、情緒低落、記憶力減退、思考緩慢反應變差，甚而有
    自殺傾向，亦經鑑定人國軍高雄總醫院己○○○○結證在卷
    （見卷295 、296 頁），原告因本件車禍所患有之器質性腦
    症可否改善，以及改善至何程度，尚須視日後就醫狀況而定
    ，一般大約需三年始可評估確定，亦據鑑定人己○○○○結
    證在卷，而原告事發當時為學生，目前亦無工作及收入，為
    原告所陳稱在卷（見卷第220 頁），又被告乙○○高職畢業
    ，服役中，戊○○國小肄業，先前從事家庭美容，名下僅有
    一部自小客車，三人名下均無不動產，此有高雄市國稅局小
    港稽徵所及南區國稅局高雄縣分局函覆財產清冊資料（見本
    件卷211 至215 、220 頁），本院審酌原告前揭傷勢，以及
    迄今仍須就診情形，以及兩造身分、地位、財產狀況等一切
    情狀，認原告精神慰撫金之金額1,000,000 元之範圍內，為
    有理由。
  (六)末按保險人依本法規定所為之保險給付，視為被保險人損害
    賠償金額之一部分；被保險人受賠償請求時，得扣除之，強
    制汽車責任保險法第32條定有明文，因此，原告上述請求之
    金額總計為3,608,132 元，扣除已領取之強制險金額即1,27
    3,773 元（見起訴狀，卷337 頁），故得請求之金額應為2,
    3 34,359元。
八、按重大之損害原因，為債務人所不及知，而被害人不預促其
    注意或怠於避免或減少損害者，為與有過失。前二項之規定
    ，於被害人之代理人或使用人與有過失者，準用之；民法第
    217 條第1 、2 項定有明文。次按駕駛機車有過失致坐於後
    座之人被他人駕駛之車撞死者，後座之人係因藉駕駛人載送
    而擴大其活動範圍，駕駛人為之駕駛機車，應認係後座之人
    之使用人，原審類推適用民法第224 條規定依同法第217 條
    第1 項規定，減輕被上訴人之賠償金額，並無不合，最高法
    院74年台上第1170號判例要旨參照。誠前所述，本件車禍發
    生係由於被告乙○○闖越紅燈及逆向行駛之過失，非出於被
    告庚○○自小客車之過失，故僅應由被告乙○○負本件車禍
    侵權行為損害賠償責任。因此，本件車禍肇因於原告所乘坐
    之機車駕駛人，亦即使用人被告乙○○之過失所致，揆諸前
    揭說明，被告乙○○自無法援引民法第224 條減輕其賠償責
    任，甚為明確。再者，被告乙○○復主張原告車禍發生時若
    有戴安全帽不致於受有前述如診斷證明書上所載頭部方面之
    傷害，因而主張民法第217 條怠於避免損害之過失減輕其賠
    償金額等語一節，經查，原告確係因本件車禍受有頭部外傷
    併腦挫傷、右股骨骨折、左前額撕裂傷、右側動眼神經麻痺
    、左側顏面神經麻痺、右後十字韌帶及後側韌帶斷裂、器質
    性腦症之傷害，因此就該原告傷勢主要係在頭部，若原告車
    禍當時有戴安全帽當可減少頭部損害之發生，爰酌減被告乙○○之過失百分之40，因此被告乙○○就本件車禍應負百分
    之60應負過失責任。原告得請求金額為1,400,615 元（計算
    式為：2,334,359x%60=1,400,615）。
九、綜上所述，原告依侵權行為之法律關係，請求被告乙○○、
    戊○○連帶給付1,400,615 元，及自起訴狀繕本送達最後一
    被告之翌日即民國93年8 月3 日起至清償日止，按年息百分
    之五計算之利息，於法有據，應予准許，逾此部分之請求，
    則無理由，應予駁回。
十、兩造雖分別陳明願供擔保，聲請宣告假執行或免為假執行，
    爰酌定相當之擔保金額，予以准許；至原告敗訴部分，其假
    執行之聲請，已失所附麗，應併予駁回。
十一、本件判決之基礎已臻明確，兩造其餘之攻擊防禦方法及舉
    證，核與判決之結果無影響，即無一一審究之必要，併此敘
    明。
據上論結，本件原告之訴為一部有理由、一部無理由，依民事訴
訟法第79條、第85條第2 項、第390 條第2 項、第392 條，判決
如主文。
中　　華　　民　　國　　94　　年　　3 　　月　　31　　日
                     民事第五庭  法　　　官　郭慧珊
正本係照原本作成。
如不服本判決，應於送達後廿日內，向本院提出上訴狀並表明上
訴理由，如於本判決宣示後送達前提起上訴者，應於判決送達後
十日內補提上訴理由書（須附繕本）。
中　　華　　民　　國　　94　　年　　3 　　月　　31　　日
                                 法院書記官  董明惠
